【裁判字號】    97,訴,65
【裁判日期】    970131
【裁判案由】    毒品危害防制條例
【裁判全文】
臺灣板橋地方法院刑事判決                97年度訴字第65號
公  訴  人  臺灣板橋地方法院檢察署檢察官
被      告  甲○○
上列被告因違反毒品危害防制條例案件，經檢察官提起公訴（96
年度毒偵字第9810號），嗣因被告於本院準備程序中就被訴事實
為有罪之陳述，本院告知被告簡式審判程序之旨，並聽取當事人
之意見後，由本院合議庭裁定改由受命法官獨任依簡式審判程序
進行，判決如下：
    主  文
甲○○施用第一級毒品，累犯，處有期徒刑拾壹月。扣案之電子
磅秤壹台、分裝袋壹包，均沒收之。
    事  實
一、甲○○曾於民國87年間，因施用毒品案件，經臺灣士林地方
    法院以87年度毒聲字第299 號裁定送觀察、勒戒，之後認無
    繼續施用毒品之傾向，由臺灣士林地方法院檢察署檢察官以
    87年度偵字第6483號為不起訴處分確定。復於88年間，因施
    用毒品案件，經本院以88年度毒聲字第6351號裁定送觀察、
    勒戒，之後認無繼續施用毒品之傾向，由臺灣板橋地方法院
    檢察署檢察官以88年度毒偵字第1657號為不起訴處分確定。
    再於89年間，因施用毒品案件，經本院以89年度毒聲字第24
    78號裁定送觀察、勒戒，之後認無繼續施用毒品之傾向，由
    臺灣板橋地方法院檢察署檢察官以88年度毒偵字第3122號、
    89年度毒偵字第3221號為不起訴處分確定。又於89年間，再
    因施用毒品案件，經臺灣臺北地方法院檢察署檢察官聲請強
    制戒治及聲請簡易判決處刑，戒治部分，經臺灣臺北地方法
    院以89年度毒聲字第1963號裁定令入戒治處所施以強制戒治
    ，後經同上法院以89年度毒聲字第3191號裁定停止戒治，所
    餘戒治期間付保護管束，惟嗣因違反保護管束應遵守事項情
    節重大，再經臺灣臺北地方法院以90年度毒聲字第850 號裁
    定撤銷停止戒治，令入戒治處所施以強制戒治，並於91年2
    月11日期滿；而聲請簡易判決處刑部分，經臺灣臺北地方法
    院以89年簡字第922 號判決判處有期徒刑5 月，嗣於89年10
    月23日確定。再於91年間，因施用第一、二級毒品案件，經
    臺灣板橋地方法院檢察署檢察官聲請強制戒治並提起公訴，
    強制戒治部份，嗣經本院以91年度毒聲字第3878號裁定令入
    戒治處所施以強制戒治，於92年11月22日戒治期滿執行完畢
    ，起訴部分，則由本院以91年度訴字第2566號各判處有期徒
    刑10月、8 月，併定應執行有期徒刑1 年5 月確定，而於94
    年1 月5 日縮短刑期假釋付保護管束，至94年3 月28日保護
    管束期滿假釋未經撤銷視為執行完畢。詎其猶不知悔改，於
    上述強制戒治執行完畢後五年內，復基於施用第一級毒品及
    施用第二級毒品之犯意，於96年10月13日上午某時，在臺北
    縣板橋市○○街75巷5 之1 號其住處（起訴書略載為同日為
    警採尿往前回溯26小時、96小時內之某時分，在不詳地點）
    ，以將第一級毒品海洛因及第二級毒品甲基安非他命一起置
    入其自己臨時組裝而成之玻璃球吸食器內，用火燒烤成煙霧
    後吸食之方式，同時施用第一級毒品海洛因及第二級毒品甲
    基安非他命。嗣經警於96年10月13日15時20分許，在臺北市
    中正區○○街○ 段69號8 樓查獲，並扣得甲○○所有之電子
    磅秤1 台、分裝袋1 包、行動電話1 支，經警採集甲○○之
    尿液送驗而查悉上情。
二、案經臺北市政府警察局移送臺灣板橋地方法院檢察署檢察官
    偵查起訴。
    理  由
壹、程序方面：
    查本件被告甲○○所犯並非死刑、無期徒刑、最輕本刑為三
    年以上有徒刑之罪或高等法院管轄第一審案件，而其於準備
    程序進行中，被告先就被訴事實為有罪之陳述，經法官告知
    簡式審判程序之旨，並聽取公訴人及被告之意見後，本院認
    適宜改依簡式審判程序進行，爰依刑事訴訟法第273 條之1
    第1 項、第284 條之1 規定，由本院合議庭以裁定由受命法
    官獨任進行簡式審判程序，合先敘明。
貳、實體方面：
一、上揭事實，業據被告甲○○於本院審理時坦承不諱，復有搜
    索扣押筆錄、扣押物品目錄表各乙份存卷可稽，及電子磅秤
    1 台、分裝袋1 包扣案可資佐證。又被告為警查獲時所採其
    尿液送驗結果，係呈安非他命類（含甲基安非他命）陽性反
    應及嗎啡陽性反應，此有臺北市政府警察局偵辦毒品案件尿
    液檢體委驗單（尿液檢體編號：014168）、台灣尖端先進生
    技醫藥股份有限公司於96年10月24日出具之濫用藥物檢驗報
    告（報告序號：偵三-4）各1 份在卷可稽。被告之任意性自
    白核與事實相符。又查，被告前於91年間，因施用第一、二
    級毒品案件，經本院以91年度毒聲字第3878號裁定令入戒治
    處所施以強制戒治，於92年11月22日戒治期滿執行完畢，此
    有臺灣高等法院被告前案紀錄表在卷可稽。綜上所述，足認
    被告係前經強制戒治執行完畢釋放後，五年內再犯本件施用
    第一、二級毒品犯行。本案事證明確，被告犯行堪以認定，
    應依法論科。
二、查海洛因及甲基安非他命，分屬於毒品危害防制條例第2 條
    第2 項第1 、2 款所規定之第一、二級毒品，核被告所為，
    係犯毒品危害防制條例第10條第1 項、第2 項之施用第一、
    二級毒品罪。被告施用前持有第一、二級毒品之低度行為，
    為進而施用第一、二級毒品之高度行為所吸收，均不另論罪
    。又按不同吸毒族群及不同毒品種類，可能有不同的施用方
    式，若將海洛因與甲基安非他命混合置於玻璃球中以燒烤方
    式吸食，於施用者之尿液應可檢出嗎啡、甲基安非他命之陽
    性反應，行政院衛生署管制藥品管理局93年9 月6 日管檢字
    第0930008112號函文意旨可資參考；是以，被告為警查獲時
    所採集之尿液送驗結果既呈安非他命類（含甲基安非他命）
    陽性反應及嗎啡陽性反應，已如前述，則被告於本院準備程
    時陳稱其係以將海洛因及甲基安非他命一起置入球璃球吸食
    器後，點燃成煙霧後吸食之方式，同時施用第一級毒品及第
    二級毒品乙節，尚非無據，故被告所犯上開二罪名係一行為
    觸犯數罪名，屬想像競合，應從一重之施用第一級毒品罪處
    斷。公訴意旨認被告所為上開二罪，犯意各別，罪名互殊，
    請予分論併罰，容有未洽，併此陳明。又查，被告有如事實
    所述科刑及執行紀錄，有上述前案紀錄表在卷可憑，被告於
    有期徒刑執行完畢五內年, 故意再犯有期徒刑以上之本罪，
    為累犯，應依刑法第47條第1 項規定，加重其刑。審酌被告
    有多次施用毒品前科，品行非佳，且曾經強制戒治執行完畢
    ，竟再為本件施用毒品犯行，顯見其不思悔改，自制力亦顯
    不佳，足以戕害其身心，滋生其他犯罪，惡化治安，嚴重損
    及公益；惟另考量被告於犯後已坦承犯行，而其施用毒品行
    為於本質上係屬自我戕害行為，反社會性之程度應屬較低等
    一切情狀，量處如主文所示之刑，以資懲儆。又扣案之電子
    磅秤1 台、分裝袋1 包，分別係被告所有供其施用毒品時秤
    重、分裝毒品之用，業據被告供明在卷，爰依刑法第38條第
    1 項第2 款規定，併予宣告沒收。另扣案之行動電話1 支，
    雖為被告所有，然並非供其犯本件施用第一、二級毒品犯行
    所用之物，亦無證據證明與本案有何關聯，自無從併予諭知
    沒收，附此敘明。
據上論斷，應依刑事訴訟法第273 條之1 第1 項、第299 條第1
項前段，毒品危害防制條例第10條第1 項、第2 項、第18條第1
項前段，刑法第11條前段、第55條、第47條第1 項、第38條第1
項第2 款，判決如主文。
本案經檢察官江祐丞到庭執行職務。
中    華    民    國    97    年    1     月    31    日
                  刑事第十一庭法  官  林淑婷
以上判決正本證明與原本無異。
如不服本判決，應於送達後十日內，向本院提出上訴狀（上訴書
狀應敘述具體理由）。
                              書記官  林金良
中    華    民    國    97    年    1     月    31    日
附錄本案論罪科刑法條全文：
毒品危害防制條例第十條
施用第一級毒品者，處六月以上五年以下有期徒刑。
施用第二級毒品者，處三年以下有期徒刑。


司法院資訊處製作；財團法人民間司法改革基金會備份。
